【裁判字號】    97,易,541
【裁判日期】    970930
【裁判案由】    毒品危害防制條例
【裁判全文】
臺灣基隆地方法院刑事判決               97年度易字第541號
公  訴  人  臺灣基隆地方法院檢察署檢察官
被      告  丙○○
上列被告因違反毒品危害防制條例案件，經檢察官提起公訴（97
年度毒偵字第1798號），被告就被訴事實為有罪之陳述，經本院
裁定以簡式審判程序審理，本院判決如下：
    主  文
丙○○施用第二級毒品，累犯，處有期徒刑貳月，如易科罰金以
新臺幣壹仟元折算壹日。
扣案之第二級毒品安非他命壹包（毛重零點伍公克，併同難以完
全析離之包裝袋壹只）沒收銷燬之，吸食器壹組沒收。
    事  實
一、丙○○前因施用第二級毒品案件，經送強制戒治，於民國88
    年3月11日停止戒治交付保護管束，於88年10月22日保護管
    束期滿而執行完畢，經臺灣高等法院於88年11月23日以87年
    度上易字第3968號為免刑判決確定。於上開強制戒治執行完
    畢釋放5年內，又因於93年10月4日施用第二級毒品案件，經
    臺灣基隆地方法院以94年度簡上字第18號判處有期徒刑4月
    確定；另因竊盜案件，經同法院以93年度簡上字第138號判
    處有期徒刑5月確定，上開2罪嗣經同法院以94年度聲字第39
    1號裁定應執行有期徒刑8月，於94年7月21日易科罰金執行
    完畢（構成累犯）。詎其復於97年7月14日中午某時許，在
    基隆仁愛區○○街18號4樓住處，以吸食器燒烤之方式，非
    法施用第二級毒品安非他命、甲基安非他命1次。嗣基隆市
    警察局第一分局偵查隊警員欲追查丙○○所涉犯另件竊盜案
    件，於97年7月17日下午10時30分許，在基隆仁愛區○○街
    20號前，遇見丙○○，丙○○在警方並未發覺其施用第二級
    毒品犯罪前，主動交出其所有供施用第二級毒品之器具吸食
    器1組予警員，並帶警員至其上開住處後再自行交出其所有
    供施用之第二級毒品安非他命1包（毛重0.5公克）予警員，
    並主動坦承其有施用第二級毒品之上情，向基隆市警察局第
    一分局偵查隊警員自首，並接受裁判，警員經其同意採驗尿
    液結果，呈毒品安非他命陽性反應及甲基安非他命陽性反應
    而查知上情。
二、案經基隆市警察局第一分局報告臺灣基隆地方法院檢察署檢
    察官偵查起訴。
    理  由
一、按最重本刑為3年以下有期徒刑、拘役或專科罰金之罪，以
    及刑法第320條、第321條之竊盜罪，經第二審判決者，不得
    上訴於第三審法院，刑事訴訟法第376條第1款、第2款定有
    明文。又除簡式審判程序、簡易程序及第376條第1款、第2
    款所列之罪之案件外，第一審應行合議審判，96年3月21日
    總統公布、同年月23日施行之刑事訴訟法第284條之1亦有明
    文。茲查被告丙○○係犯毒品危害防制條例第10條第2項之
    施用第二級毒品罪，最重本刑為3年以下有期徒刑，依上開
    規定得行獨任審判，合先敘明。
二、本案被告丙○○所犯者非為死刑、無期徒刑、最輕本刑為3
    年以上有期徒刑之罪或高等法院管轄之第一審案件，其於準
    備程序進行中，先就被訴事實為有罪之陳述，經告知其簡式
    審判程序之旨，並聽取公訴人、被告之意見後，本院業已依
    刑事訴訟法第273條之1第1項規定，裁定以簡式審判程序進
    行本案之審理。
三、上揭事實業據被告丙○○於警訊、偵訊、本院準備程序、審
    理時自白，而被告於97年7月17日晚上11時55分許為警採集
    尿液檢體，送臺灣尖端先進生技醫藥股份有限公司以酵素免
    疫分析法初步檢驗、以氣相層析質譜儀為確認檢驗之結果，
    呈安非他命陽性反應及甲基安非他命陽性反應（安非他命檢
    出濃度9760ng/ml、甲基安非他命檢出濃度52320ng/ml，衛
    生署檢測標準閾值，安非他命為500ng/ml，甲基安非他命為
    500ng/ml，且安非他命≧100ng/ml），有該公司97年7月30
    日濫用藥物檢驗報告及基隆市警察局第一分局偵辦毒品案件
    尿液檢體對照表在卷可考，並有第二級毒品安非他命1包（
    毛重0.5公克）及吸食器1組扣案為證，而該包安非他命經基
    隆市警察局第一分局偵查隊依據中山科學研究院製造之三合
    一毒品檢驗包試劑初步檢驗結果，呈安非他命反應，有基隆
    市警察局第一分局偵查隊查獲涉嫌毒品危害防制條例毒品初
    步鑑驗報告書1紙附卷可稽，且有查獲及證物照片共6張附卷
    可憑，足見被告於警訊、偵訊、本院準備程序、審理時之自
    白，核與事實相符，堪可採信。再查，被告前因施用第二級
    毒品案件，經送強制戒治，於88年3月11日停止戒治交付保
    護管束，於88年10月22日保護管束期滿而執行完畢，經臺灣
    高等法院於88年11月23日以87年度上易字第3968號為免刑判
    決確定；於上開強制戒治執行完畢釋放5年內，又因於93 年
    10月4日施用第二級毒品案件，經臺灣基隆地方法院以94 年
    度簡上字第18號判處有期徒刑4月確定（另因竊盜案件，經
    同法院以93年度簡上字第138號判處有期徒刑5月確定，上開
    2罪嗣經同法院以94年度聲字第391號裁定應執行有期徒刑8
    月），此有卷附聲請簡易判決處刑書、刑事簡易判決、判決
    書、臺灣基隆地方法院檢察署刑案資料查註紀錄表、臺灣高
    等法院被告前案紀錄表可按，從而，本案事證明確，被告於
    強制戒治執行完畢釋放後5年內再犯科刑後，再犯施用第二
    級毒品之犯行，至堪認定，應依法論科。
四、論罪與科刑：
  (一)按安非他命、甲基安非他命係毒品危害防制條例第2條第2項
    第2款所定之第第二級毒品，被告施用安非他命、甲基安非
    他命，核其所為，係犯毒品危害防制第10條第2項之施用第
    二級毒品罪。其持有第二級毒品安非他命、甲基安非他命係
    供施用，其持有安非他命、甲基安非他命之低度行為為施用
    之高度行為所吸收，不另論罪。
  (二)查被告曾因施用第二級毒品案件，經臺灣基隆地方法院以94
    年度簡上字第18號判處有期徒刑4月確定；另因竊盜案件，
    經同法院以93年度簡上字第138號判處有期徒刑5月確定，上
    開2罪嗣經同法院以94年度聲字第391號裁定應執行有期徒刑
    8月，於94年7月21日易科罰金執行完畢，有臺灣高等法院被
    告全國前案紀錄表、臺灣基隆地方法院檢察署刑案資料查註
    紀錄表在卷可稽，其受有期徒刑之執行完畢後，5年以內故
    意再犯本件有期徒刑以上之罪，為累犯，應依刑法第47條笫
    1項之規定加重其刑。
  (三)又查嗣基隆市警察局第一分局偵查隊警員甲○○欲追查被告
    所涉犯另件竊盜案件，於97年7月17日下午10時30分許，在
    基隆仁愛區○○街20號前，遇見被告，被告在警方並未發覺
    其施用第二級毒品犯罪前，主動交出其所有供施用第二級毒
    品之器具吸食器1組予警員，並帶警員至其上開住處後再自
    行交出其所有供施用之第二級毒品安非他命1包（毛重0.5
    公克）予警員，並主動坦承其有施用第二級毒品之上情，向
    基隆市警察局第一分局偵查隊警員自首，並接受裁判乙節，
    業據證人甲○○即承辦本案之基隆市警察局第一分局偵查隊
    小隊長到院結證明確（見本院97年9月24日審判筆錄），且
    有被告之警訊筆錄在卷可憑，是被告對於未發覺之罪自首而
    接受裁判，應依刑法第62條前段之規定減輕其刑，並依法先
    加後減之。
  (四)爰審酌被告前有施用毒品之前科，仍不知戒除施用毒品惡習
    而續為施用毒品，犯罪之次數，其所犯施用毒品之犯罪係戕
    害自身健康之行為，於他人尚不致造成損害及被告事後坦承
    犯行之態度等一切情狀，量處如主文所示之刑，並諭知易科
    罰金之所算標準。
  (五)扣案之第二級毒品安非他命1包（毛重0.5公克，併同難以完
    全析離之包裝袋1只）（蓋無論以何種方式分離包裝袋與其
    內裝之毒品，包裝袋內均會有極微量毒品殘留，故上述包裝
    袋應整體視為查獲毒品之一部分，一併宣告沒收銷燬之，最
    高法院95年度臺上字第3739號、第7354號判決足資參照），
    為查獲之毒品，不問屬於犯人與否，應依毒品危害防制條例
    第18條第1項前段宣告沒收銷燬之。扣案之吸食器1組，為被
    告即犯罪行為人所有供其施用第二級毒品所用之物，應依刑
    法第38條第1項第2款之規定沒收。
五、據上論斷，應依刑事訴訟法第273條之1第1項、第284條之1
    、第299條第1項前段，毒品危害防制條例第10條第2項、第
    23條第2項、第18條第1項前段，刑法第11條、第47條第1項
    、第62條前段、第41條第1項前段、第38條第1項第2款，判
    決如主文。
本案經檢察官乙○○到庭執行職務
中    華    民    國    97    年    9     月    30    日
                  刑事第三庭法  官  鄭景文
以上正本證明與原本無異。
對於本件判決如有不服，應於收受送達後10日內，向本院提出上
訴書狀，上訴於臺灣高等法院，並按他造當事人之人數附具繕本
。其未敘述上訴理由者，並得於提起上訴後10日內向本院補提理
由書狀，且須按他造當事人之人數附具繕本。「請勿逕送臺灣高
等法院」
中    華    民    國    97    年    9     月    30    日
                            書記官  李繼業
附錄論罪法條：
毒品危害防制條例第10條：
    施用第一級毒品者，處6月以上5年以下有期徒刑。
    施用第二級毒品者，處3年以下有期徒刑。


司法院資訊處製作；財團法人民間司法改革基金會備份。
